臺灣臺南地方法院刑事判決
111年度交易字第1133號
公  訴  人  臺灣臺南地方檢察署檢察官
被      告  王志忠


上列被告因公共危險案件，經檢察官提起公訴（111年度偵字第2
2482號），被告於準備程序中就犯罪事實為有罪之陳述，本院以
簡式審判程序進行審判，判決如下：
    主  文
王志忠犯駕駛動力交通工具而吐氣所含酒精濃度達每公升零點二
五毫克以上之罪，累犯，處有期徒刑柒月。
    事實及理由
一、被告所犯係死刑、無期徒刑、最輕本刑為3年以上有期徒刑
    以外之罪，其於準備程序中就前揭被訴事實為有罪之陳述，
    經法官告知簡式審判程序之旨，並聽取其與公訴人之意見後
    ，本院裁定進行簡式審判程序，合先敘明。
二、本件犯罪事實及證據，均引用檢察官起訴書之記載（如附件
    ），並就證據部分增列：「被告於本院審理時之自白」。
三、核被告所為，係犯刑法第185條之3第1項第1款之不能安全駕
    駛動力交通工具罪。被告前因酒後駕車之公共危險案件，經
    本院以107 年度交簡字第3876 號判決判處有期徒刑6 月確
    定，於民國108 年6月4日執行完畢（下稱前案），被告於受
    前案徒刑之執行完畢後，5 年以內故意再犯本案有期徒刑以
    上之罪，核與刑法第47條第1 項所定累犯之要件相符。被告
    上開構成累犯之事實及應加重其刑之事項，業據檢察官主張
    明確，且提出刑案資料查註紀錄表為證，並有臺灣高等法院
    被告前案紀錄表1 份在卷可查，得作為論以累犯及裁量加重
    其刑之裁判基礎。衡酌上開前案與本案之犯罪類型、侵害之
    法益均相同，足認被告對刑罰反應力薄弱，未因前案徒刑之
    執行完畢而知所警惕，本案犯罪之責任非難程度應予提升，
    且依本案犯罪情節，並無應量處法定最低刑度之情形，即使
    依累犯規定加重其法定最低本刑，亦不致使行為人所承受之
    刑罰超過其所應負擔之罪責，即無司法院釋字第775 號解釋
    意旨所指應裁量不予加重最低本刑，否則將致罪刑不相當之
    情形，爰依刑法第47條第1 項規定，加重其刑。爰審酌被告
    明知酒精成分對人之意識、控制能力具有不良影響，超量飲
    酒後會導致對週遭事務之辨識及反應能力較平常狀況薄弱，
    因而酒後駕車在道路上行駛，對一般往來之公眾及駕駛人自
    身皆具有高度危險性，竟仍酒後駕駛自小客車，嗣因發生交
    通事故，經警到場處理測得呼氣酒精濃度達每公升0.51毫克
    ，漠視自己及公眾行之安全，自屬可議，惟念其犯後坦承犯
    行，態度並非不良等一切情狀，量處如主文所示之刑。至檢
    察官固請求本案量處至少有期徒刑8月以上，然被告所犯本
    案距前案已將屆4年，尚非短期內再犯，故本院認檢察官求
    刑，尚嫌過重。
據上論斷，應依刑事訴訟法第273條之1第1項、第299條第1項前
段、第310條之2、第454條第2項，刑法第185條之3第1項第1款，
刑法施行法第1條之1，判決如主文。 
本案經檢察官林容萱提起公訴，檢察官蘇聖涵到庭執行職務。
中　　華　　民　　國　　111 　年　　11　　月　　14　　日
　　　　　　　　　刑事第三庭    法　官　郭瓊徽
以上正本證明與原本無異。
如不服本判決應於收受本判決後20日內向本院提出上訴書狀，並
應敘述具體理由。其未敘述上訴理由者，應於上訴期間屆滿後20
日內向本院補提理由書狀（均須按他造當事人之人數附繕本）「
切勿逕送上級法院」。 
　　　　　　　　　　　　　　　　書記官  王珮君
中　　華　　民　　國　　11　　年　　11　　月　　14　　日
附錄
中華民國刑法第185條之3第1項
駕駛動力交通工具而有下列情形之一者，處3年以下有期徒刑，
得併科30萬元以下罰金：
一、吐氣所含酒精濃度達每公升零點二五毫克或血液中酒精濃度
    達百分之零點零五以上。
二、有前款以外之其他情事足認服用酒類或其他相類之物，致不
    能安全駕駛。
三、服用毒品、麻醉藥品或其他相類之物，致不能安全駕駛。
　　
附件：
臺灣臺南地方檢察署檢察官起訴書
                                    111年度偵字第22482號
　　被　　　告　王志忠　男　54歲（民國00年0月00日生）
　　　　　　　　　　　　住○○市○區○○里○○路000巷00號
                        國民身分證統一編號：Z000000000號
上列被告公共危險案件，業經偵查終結，認應提起公訴，茲將犯
罪事實及證據並所犯法條分敘如下：
　　　　犯罪事實
一、王志忠前於民國107年間，因酒後駕駛之公共危險案件，經
    臺灣臺南地方法院以107年度交簡字第3876號判決處有期徒
    刑6月確定，於108年6月4日易科罰金執行完畢。詎仍不知悔
    改，於111年8月25日22時許起至23時許止，在臺南市○區○○
    里○○路000巷00號住處飲用高粱酒3杯後，吐氣所含酒精濃度
    達每公升0.25毫克以上，竟未待體內酒精成分退卻，基於酒
    後駕駛動力交通工具之犯意，於翌日即26日凌晨1時許無照
    駕駛車牌號碼0000-00號自用小客車欲往他處訪友。嗣於26
    日凌晨1時57分許沿臺南市○區○○路○段○○○○路段000號前時，
    不慎撞擊路旁停放、林哲偉所有之ACJ-5561號自用小客車，
    該車因受撞擊而往前推撞張玉瑩所有之3790-UR號自用小客
    車，而後為警獲報到場處理，於同日2時27分對其施以呼氣
    酒精濃度測試，測得其吐氣後所含酒精濃度達每公升0.51毫
    克，始悉上情。
二、案經臺南市政府警察局第一分局移送偵辦。
　　　　證據並所犯法條
一、上揭犯罪事實，業據被告王志忠於警詢及偵查中坦承不諱，
    此外，並有臺南市政府警察局第一分局德高派出所當事人酒
    精測定紀錄表、臺南市政府警察局舉發違反道路交通管理事
    件通知單、財團法人台灣商品檢驗中心呼氣酒精測試器檢定
    合格證書、公路監理電子閘門證號查詢汽駕駛人各1紙等附
    卷可稽，復有道路交通事故現場圖、道路交通事故調查報告
    表(一)(二)、現場及車損照片共27張、路口監視器截圖3張
    、被告王志忠之台南市立醫院診斷證明書(病名：低血壓-酒
    精依賴)等在卷可憑，足認被告自白與事實相符，其犯嫌堪
    以認定。
二、核被告所為，係犯刑法第185條之3第1項前段之公共危險罪
    嫌。又被告有如犯罪事實欄所載之論罪科刑紀錄，有臺灣臺
    南地方法院107年度交簡字第3876號判決、本署刑案資料查
    註紀錄表1紙在卷可稽，前案亦為酒駕之不能安全駕駛案件
    ，其於受有期徒刑之執行完畢後5年內，仍故意再犯本件有
    期徒刑以上之罪，為累犯，請依刑法第47條第1項規定加重
    其刑。爰請審酌被告於96、103、107年均有酒駕遭法院判刑
    之紀錄，顯見其法治觀念甚為薄弱，先前之宣告刑亦未能對
    其生儆懲之效，況本件已生撞擊路旁車輛之事故，爰請審酌
    上情，量處至少有期徒刑8月以上，以維法治。
三、依刑事訴訟法第251條第1項提起公訴。
　　此　致
臺灣臺南地方法院
中　　華　　民　　國　 111　　年　　9 　　月　　11　　日
　　　　　　　　　　　　　　　檢察官  林容萱
本件證明與原本無異
中　　華　　民　　國　 111　　年　　9 　　月　　16　　日
                              書記官  李姵穎
附錄所犯法條:
中華民國刑法第185條之3
駕駛動力交通工具而有下列情形之一者，處 3 年以下有期徒刑
，得併科 30 萬元以下罰金：
一、吐氣所含酒精濃度達每公升零點二五毫克或血液中酒精濃度
    達百分之零點零五以上。
二、有前款以外之其他情事足認服用酒類或其他相類之物，致不
    能安全駕駛。
三、服用毒品、麻醉藥品或其他相類之物，致不能安全駕駛。
因而致人於死者，處 3 年以上 10 年以下有期徒刑，得併科 2
百萬元以下罰金；致重傷者，處 1 年以上 7 年以下有期徒刑，
得併科 1 百萬元以下罰金。
曾犯本條或陸海空軍刑法第 54 條之罪，經有罪判決確定或經緩
起訴處分確定，於十年內再犯第 1 項之罪因而致人於死者，處
無期徒刑或 5 年以上有期徒刑，得併科 3 百萬元以下罰金；致
重傷者，處 3 年以上 10 年以下有期徒刑，得併科 2 百萬元以
下罰金。